【裁判字號】    97,訴,2393
【裁判日期】    970630
【裁判案由】    毒品危害防制條例
【裁判全文】
臺灣臺中地方法院刑事判決              97年度訴字第2393號
公  訴  人  臺灣臺中地方法院檢察署檢察官
被      告  乙○○
上列被告因毒品危害防制條例案件，經檢察官提起公訴（97年度
毒偵字第2288號），被告於準備程序中就被訴事實為有罪之陳述
，經本院合議庭裁定由受命法官獨任進行簡式審判程序，本院判
決如下：
    主    文
乙○○施用第一級毒品，累犯，處有期徒刑壹年貳月。
    事    實
一、乙○○曾於民國89年間，曾因施用毒品案件，經臺灣臺中地
    方法院檢察署檢察官提起公訴並聲請強制戒治，刑責部分，
    由本院以90年度訴字第285號判處有期徒刑10月確定；強制
    戒治部分，經本院以89年度毒聲字第7602號裁定送戒治處所
    施以強制戒治，嗣因強制戒治處遇經評定為合格，於90年11
    月2日停止處分執行釋放出戒治處所，於90年12月23日期滿
    。又於94年間，因施用毒品案件，經本院以94年度沙簡字第
    377號判處有期徒刑6月確定，於96年9月14日縮短刑期假釋
    出監，於96年12月4日假釋期滿，假釋未經撤銷，視為執行
    完畢。
二、詎乙○○仍不知悔改，復基於施用第一級毒品海洛因之犯意
    ，於97年3月18日晚上7、8時許，其臺中縣后里鄉○○村○
    ○路1139巷6號住處，以將海洛因摻水後以針筒注射血管之
    方式，施用海洛因1次。嗣於97年3月20日8時0分許，為警持
    搜索票至其上開住處搜索，並經其同意採集尿液送驗，結果
    呈嗎啡陽性反應，始悉上情。
三、案經臺中縣警察局刑警大隊偵五隊報請臺灣臺中地方法院檢
    察署檢察官偵查起訴。
    理    由
一、訊據被告乙○○對於上開犯罪事實坦承不諱，而被告於97年
    3月20日，經警採尿送驗，發現其尿液中確呈嗎啡陽性反應
    ，有採集尿液（送驗）採證同意書、委託尿液代號與真實姓
    名對照表、中山醫學大學附設醫院檢驗科藥物檢測中心尿液
    檢驗報告在卷可稽（警卷第13頁、第14頁、第15頁），是其
    有施用第一級毒品海洛因之事實，應可確信。又被告乙○○
    曾於89年間，曾因施用毒品案件，經臺灣臺中地方法院檢察
    署檢察官提起公訴並聲請強制戒治，刑責部分，由本院以90
    年度訴字第285號判處有期徒刑10月確定；強制戒治部分，
    經本院以89年度毒聲字第7602號裁定送戒治處所施以強制戒
    治，嗣因強制戒治處遇經評定為合格，於90年11月2日停止
    處分執行釋放出戒治處所，於90年12月23日期滿。又於94年
    間，因施用毒品案件，經本院以94年度沙簡字第377號判處
    有期徒刑6月確定，於96年9月14日縮短刑期假釋出監，於96
    年12月4日假釋期滿，假釋未經撤銷，視為執行完畢之事實
    ，有臺灣臺中地方法院檢察署刑案資料查註紀錄表、臺灣高
    等法院被告前案紀錄表在卷足憑。而被告前揭強制戒治執行
    完畢後迄本件行為時，雖已經滿5年，惟毒品危害防制條例
    於92年7月9日修正公布，自93年1月9日施行，其中第20條、
    第23條將施用毒品之刑事處遇程序，區分為「初犯」及「5
    年內再犯」、「5年後再犯」，依其立法理由之說明：「初
    犯」，經觀察、勒戒或強制戒治後，應為不起訴處分或不付
    審理之裁定，經觀察、勒戒或強制戒治執行完畢釋放後，「
    5年內再犯」者，因其再犯率甚高，原實施之觀察、勒戒及
    強制戒治既已無法收其實效，爰依法追訴或裁定交付審理，
    至於經觀察、勒戒或強制戒治執行完畢釋放後，「5年後再
    犯」者，前所實施之觀察、勒戒或強制戒治已足以遮斷其施
    用毒品之毒癮，為期自新及協助其斷除毒癮，仍適用「初犯
    」規定，先經觀察、勒戒或強制戒治之程序，從而依修正後
    之規定，僅限於「初犯」及「5年後再犯」二種情形，始應
    先經觀察、勒戒或強制戒治程序，倘被告於5年內已再犯，
    經依法追訴處罰，縱其第3次（或第3次以上）再度施用毒品
    之時間，在初犯經觀察、勒戒或強制戒治執行完畢釋放5年
    以後，已不合於「5年後再犯」之規定，且因已於「5年內再
    犯」，顯見其再犯率甚高，原實施觀察、勒戒或強制戒治，
    已無法收其實效，即應依該條例第10條處罰（參最高法院95
    年5月9日95年第七次刑事庭會議決議）。是本件事證已明，
    被告施用第一級毒品之犯行足堪認定。
二、按海洛因為毒品危害防制條例所定之第一級毒品，是核被告
    所為，係犯毒品危害防制條例第10條第1項之施用第一級毒
    品罪。其持有第一級毒品海洛因，嗣進而施用之，持有之低
    度行為應為施用之高度行為所吸收，不另論罪。又被告於94
    年間，因施用毒品案件，經本院以94年度沙簡字第377號判
    處有期徒刑6月確定，於96年9月14日縮短刑期假釋出監，於
    96年12月4日假釋期滿，假釋未經撤銷，視為執行完畢之事
    實，有臺灣臺中地方法院檢察署刑案資料查註紀錄表、臺灣
    高等法院被告前案紀錄表在卷足憑，其於執行完畢後5年內
    ，故意再犯本件有期徒刑以上之罪，為累犯，應依刑法第47
    條第1項規定加重其刑。爰審酌被告前因施用毒品犯行，屢
    經強制戒治及法院判處罪刑後，仍故態復萌，再予施用毒品
    不輟，無視於毒品對於自身健康之戕害及國家對於杜絕毒品
    犯罪之禁令，並審酌被告犯後坦承犯行，態度尚佳等一切情
    狀，量處如主文所示之刑。
據上論斷，應依刑事訴訟法第273條之1第1項、第299條第1項前
段、毒品危害防制條例第10條第1項、刑法第11條前段、第47條
第1項，判決如主文。
本案經檢察官甲○○到庭執行職務。
中    華    民    國    97    年     6    月    30    日
                  刑事第十五庭    法  官   柯雅惠
以上正本證明與原本無異。
如不服本判決，應於收受送達後10日內向本院提出上訴書狀（應
敘述具體理由並附繕本）。
上訴書如未敘述理由，應於上訴期間屆滿後20日內補提理由書於
本院。
                                  書記官   鍾小屏
中    華    民    國    97    年     6    月    30    日
附錄：
毒品危害防制條例第10條
施用第一級毒品者，處六月以上五年以下有期徒刑。
施用第二級毒品者，處三年以下有期徒刑。


司法院資訊處製作；財團法人民間司法改革基金會備份。
